# Markus Bodner

email: me@markusbodner.com · phone: +43 699 1900 14 94 · website: https://markusbodner.com

Full-Stack Software Engineer mit 12+ Jahren Erfahrung. Leidenschaft für die Entwicklung einfacher, innovativer, und hochwertiger Softwarelösungen um die Bedürfnisse der Benutzer zu erfüllen. Immer mit Auge auf Performance und Accessibility.

#### Berufserfahrung

2014 - 2023

# Selbstständig als Web, Mobile & Desktop Developer

Entwicklung und Vertrieb von Software (web, mobile, desktop) und Betreuung der dafür benötigten Infrastruktur: Webserver, Transactional & Bulk Email, Zahlungsabwicklung, App Stores, Marketing.

- Eigenständige Planung und Umsetzung von gesamten Produkten
- Aneignung neuer Technologien, Tools und Programmiersprachen
- Kundensupport

Sept. 2011 - Dez. 2013

### Sachbearbeiter EDV, HELLA Sonnen- und Wetterschutztechnik

- Programmierung von Stücklisten für Markisenprodukte anhand der technischen Zeichnungen und Spezifikationen.
- Direkte Zusammenarbeit mit Konstruktion, Auftragserfassung und Produktion um einen reibungslosen Auftragsablauf zu garantieren.

Nov. 2010 - Aug. 2011

# Verfahrenstechniker, HELLA Sonnen- und Wetterschutztechnik

- Ermittlung und Behebung von wiederkehrendend Produktionsfehlern und -problemen.
- Optimierung von Produktionsabläufen mit Produktionsleitung und Werkhalle.
- Betreuung von Vertrieb/Außenstellen und Direktkunden hinsichtlich Auftragsstatus und Prioritätensetzung.

#### Ausbildung

# **HTL Villach**

Reife- und Diplomprüfung mit Schwerpunkt EDV, Softwareentwicklung und Betriebliche Organisation.

Programmiersprachen Elixir, Swift, JavaScript, HTML, CSS, Objective-C, Dart, Java, C#

**Datenbanken** Postgres, SQLite, Realm, SQL

Frameworks, APIs & Tools Phoenix Framework, Ansible, Docker, Git, Bash, Stripe, Paddle,

transactional & bulk email, nginx, Caddy, Xcode/iOS/macOS, NodeJS,

Photoshop

**Sprachen** Deutsch, English